台灣雲林地方法院刑事判決　　　　　　　　　　　　　九十二年度訴字第五六三號
　　公　訴　人　臺灣雲林地方法院檢察署檢察官
　　被　　　告　甲○○
右列被告因違反毒品危害防制條例案件，經檢察官提起公訴（九十二年度毒偵字第三
五六號），被告自白犯罪，經本院裁定依簡式審判程序審理，判決如左：
    主      文
甲○○施用第一級毒品，累犯，處有期徒刑壹年。扣案之第一級毒品海洛因壹包（淨
重零點零柒公克，包裝重零點貳貳公克），沒收銷燬之；又持有第二級毒品，累犯，
處有期徒刑肆月，扣案之第二級毒品甲基安非他命壹包（淨重零點壹壹零捌公克，取
樣零點零零伍公克《已鑑析用罄》，餘零點零捌零公克），沒收銷燬之。應執行
有期徒刑壹年貳月，扣案之第一級毒品海洛因壹包（淨重零點零柒公克，包裝重零點
貳貳公克）、第二級毒品甲基安非他命壹包（淨重零點壹壹零捌公克，取樣零點零
零伍公克《已鑑析用罄》，餘零點零捌零公克），均沒收銷燬之。
    事      實
一、甲○○前於民國八十一、八十二年間，因違反肅清煙毒條例及麻醉藥品管理條例
    等案件，分別經法院判處有期徒刑三年二月、五月、一年十月，應執行有期徒刑
    五年三月，於八十四年三月二十日假釋，刑期至八十七年七月二十日屆滿，以已
    執行論。其因施用第一級毒品海洛因案件，經強制戒治期滿，由臺灣雲林地方法
    院檢察署檢察官於八十八年十一月十日，以八十八年度戒偵字第三三號為不起訴
    處分；本院於八十八年十二月二十三日，以八十七年度訴字第一六○號判決免刑
    確定。復因施用第一級毒品海洛因案件，經送強制戒治，並由臺灣雲林地方法院
    檢察署檢察官提起公訴，嗣於九十一年八月十六日，經本院以九十一年度訴字第
    二五七號判處有期徒刑一年，強制戒治於九十二年三月十五日期滿。詎甲○○於
    九十二年三月三十一日起回溯三日內之某時，在不詳地點，施用第一級毒品海洛
    因；於九十二年三月三十一日十四時許，在雲林縣斗南鎮○○路六二三號，持有
    第二級毒品甲基安非他命，為警查獲，並扣得第一級毒品海洛因一包（淨重0.07
    公克，包裝重0.22公克）、第二級毒品甲基安非他命一包（淨重0.1108公克，取
    樣0.0305公克《已鑑析用罄》，餘0.0803公克）及其所有供施用毒品之器具注射
    針筒七支、橡膠軟管一條、美娜水空瓶一瓶、削尖吸管二支、分裝袋三十四個等
    物。
二、案經台南縣警察局善化分局報請臺灣雲林地方法院檢察署檢察官偵查起訴。
    理      由
一、〔施用第一級毒品海洛因部分〕
    右揭施用第一級毒品犯行之事實，業經被告甲○○坦白承認（見本院卷三七頁）
    ，並有檢驗呈「嗎啡陽性」反應之台南縣衛生局尿液檢驗成績書二件附卷可稽（
    見毒偵卷三二、三七頁），復有第一級毒品海洛因一包（淨重0.07公克，包裝重
    0.22公克）、注射針筒七支、橡膠軟管一條、美娜水空瓶一瓶、削尖吸管二支、
    分裝袋三十四個等物扣案可證，而該毒品經法務部調查局鑑定結果，確含有海洛
    因成份，有法務部調查局鑑定通知書附卷可查（見毒偵卷二四頁）。足認被告自
    白與事實相符，應可採信。又被告前因施用毒品案件，經強制戒治後，由檢察官
    為不起訴處分，本院判決免刑確定後，復因施用第一級毒品海洛因案件，經送強
    制戒治，並由檢察官提起公訴，嗣於九十一年八月十六日，經本院以九十一年度
    訴字第二五七號判處有期徒刑一年，強制戒治於九十二年三月十五日期滿等情，
    有起訴書、判決書及臺灣高等法院被告全國前案紀錄表等件在卷可證。綜上，被
    告施用第一級毒品犯行，事證明確，堪以認定。
二、〔持有第二級毒品甲基安非他命部分〕
    被告於九十二年三月三十一日十四時許，在雲林縣斗南鎮○○路六二三號，持有
    第二級毒品甲基安非他命遭警查獲之事實，業據其坦白承認（本院卷三七頁），
    並有第二級毒品甲基安非他命一包扣案可證（淨重0.1108公克，取樣0.0305公克
    《已鑑析用罄》，餘0.8003公克），上開結晶經送驗結果，含有第二級毒品甲基
    安非他命成份，有國防部憲兵司令部刑事鑑識中心鑑驗通知書一紙在可憑（見毒
    偵卷三九頁）。綜上，被告持有第二級毒品之犯行，亦堪認定。
三、核被告所為，施用海洛因部分，係犯毒品危害防制條例第十條第一項之施用第一
    級毒品罪；持有安非他命部分，係犯同條例第十一條第二項之持有第二級毒品罪
    。其持有海洛因之低度行為，為施用之高度行為所吸收，不另論罪。又所犯上開
    二罪，犯意各別，行為互異，應予分論併罰。被告於八十一、八十二年間，因違
    反肅清煙毒條例及麻醉藥品管理條例等案件，各經本院判處有期徒刑三年二月、
    五月及一年十月，應執行有期徒刑五年三月，於八十四年三月二十日假釋，刑期
    至八十七年七月二十日屆滿，以已執行論，此有被告之前案紀錄表可按，其於五
    年內再犯本件有期徒刑以上之罪，為累犯，應依刑法第四十七條規定，加重其刑
    。爰審酌被告前因施用毒品案件，於九十二年三月十五日強制戒治期滿，仍未戒
    絕毒癮，於同年月三十一日回溯三日內之某時，竟施用第一級毒品海洛因，顯見
    其一再沈溺於毒品，不能自拔，及犯後坦承犯行等一切情狀，量處如主文所示之
    刑，併定其應執行之刑。扣案第一級毒品海洛因一包（淨重0.07公克，包裝重0.
    22公克）、第二級毒品甲基安非他命一包（淨重0.1108公克，取樣0.0305公克《
    已鑑析用罄》，餘0.0803公克），均依毒品危害防制條例第十八條第一項前段規
    定，沒收銷燬之。另被告所有供施用毒品之器具注射針筒七支、橡膠軟管一條、
    美娜水空瓶一瓶、削尖吸管二支及分裝袋三十四個等物，業經被告供承：為其所
    有，但欲拋棄等語（見本院卷三九頁），自不另為沒收之諭知。
據上論斷，應依刑事訴訟法第二百九十九條第一項前段，毒品危害防制條例第十條第
一項、第十一條第二項、第十八條第一項前段，刑法第十一條前段、第四十七條，判
決如主文。
本案經檢察官乙○○到庭執行職務。
中       華       民       國     九十三    年     一     月     八     日
                                         台灣雲林地方法院刑事第二庭
                                             法  官  柯  志  民
右正本證明與原本無異。
如不服本判決，應於判決送達後十日內向本院提出上訴狀( 應附繕本 )。
                                             書記官  魏  輝  碩
中       華       民       國     九十三    年     一     月     八     日
附錄法條：
毒品危害防制條例第十條第一項
施用第一級毒品者，處六月以上五年以下有期徒刑。
毒品危害防制條例第十一條第二項
持有第二級毒品者，處二年以下有期徒刑、拘役或新臺幣三萬元以下罰金。
